臺灣花蓮地方法院刑事判決　　　　　　　　　　　　　九十四年度交易字第二六號
　　公　訴　人　臺灣花蓮地方法院檢察署檢察官
　　被　　　告　乙○○
右列被告因公共危險等案件，經檢察官提起公訴（九十四年度偵字第四０五號），經
本院合議庭裁定由受命法官獨任進行簡式審判程序，本院判決如左：
    主  文
乙○○服用酒類，不能安全駕駛動力交通工具而駕駛，處有期徒刑參月，如易科罰金
，以佰元折算壹日；又從事業務之人，因業務上之過失傷害人，處有期徒刑肆月，
如易科罰金，以佰元折算壹日。應執行有期徒刑陸月，如易科罰金，以佰元折算
壹日。
    事  實
一、乙○○為工地監工人員，平日需駕駛車輛往返各工地間監工，係以駕駛為附隨業
    務之人，且明知飲用酒類，不能安全駕駛動力交通工具者，不得駕駛車輛。於民
    國九十四年一月二十一日晚間十時許，在花蓮縣花蓮市○○路附近工地與友人喝
    酒至晚間十一時許，迄翌日（即同年一月二十二日）上午七時三十分許，其因前
    夜飲酒精神未恢復，尚在不能安全駕駛動力交通工具之狀態下，竟仍駕駛車牌號
    碼ＪＡ—三六八八號自用小客車，由東往西方向，行駛於花蓮縣花蓮市○○路、
    建國路等供公眾使用之道路，於同日七時五十分許，行經花蓮縣花蓮市○○路與
    建林街路口時，本應注意車前狀況，隨時採取必要之安全措施，而依當時道路鋪
    設柏油、乾燥無缺陷、天候晴、有日間自然光線等情形，並無不能注意之情事，
    竟在尚為酒力所困，辨識力、注意力、反應力均不如常之狀態下，疏於注意同向
    前方有甲○○駕駛車牌號碼ＣＶ—四六三八號自用小客車停止於該路口等待紅燈
    ，貿然自後方撞上甲○○駕駛之車輛，致甲○○受有頸椎第四第五、第五第六椎
    間盤突出及頸肌肉拉傷等傷害。嗣經前往處理車禍之員警對乙○○施以呼氣酒精
    濃度測試，測得其呼氣酒精濃度為０．七二ＭＧ＼Ｌ，始查知上情。
二、案經被害人甲○○訴由花蓮縣警察局花蓮分局報告臺灣花蓮地方法院檢察署檢察
    官偵查起訴。
    理  由
一、訊據被告乙○○對其於右揭時間、地點，酒醉仍駕駛自用小客車，不慎肇事致告
    訴人甲○○受傷，其有過失之事實迭於警詢、偵訊中及本院審理時坦承不諱，核
    與告訴人甲○○於警詢時指述之情節相符，並有道路交通事故調查報告表（一）
    、（二）、道路交通事故現場圖、花蓮縣警察局查獲涉嫌公共危險案件不能安全
    駕駛簡易測試紀錄表、刑法第一百八十五條之三查獲後測試、觀察職務報告各一
    份、酒精測定紀錄表三份及現場照片六幀在卷可佐，被告前開自白與事實相符，
    堪予採信。又按汽車行駛時，駕駛人應注意車前狀況及兩車併行之間隔，並隨時
    採取必要之安全措施，且飲酒後其吐氣所含酒精成份超過每公升零點二五毫克以
    上者，不得駕車；道路交通安全規則第九十四條第三項及第一百十四條第二款分
    別定有明文，被告駕車自應注意上述道路交通安全規定，而本件車禍發生地點，
    道路鋪設柏油、乾燥無缺陷、天候晴、有日間自然光線等情形，此有道路交通事
    故調查報告表（一）、現場照片六幀附卷可參，可知並無不能注意之情事。被告
    竟仍疏於注意車前狀況，且於酒後吐氣所含酒精濃度達每公升０．七二亳克，而
    不能安全駕駛車輛之際，貿然駕車撞上同向前方由告訴人甲○○駕駛之車輛，因
    而肇致本件車禍，被告之駕車行為顯有過失，又告訴人因本件車禍而受有頸椎第
    四第五、第五第六椎間盤突出及頸肌肉拉傷之傷害，有財團法人佛教慈濟綜合醫
    院診斷證明書一份在卷可佐，足認被告上開駕車過失行為與告訴人所受傷害間，
    具有相當因果關係。綜上所述，本案事證明確，被告犯行洵堪認定，應依法論科
    。
二、被告為工地監工人員，平日需駕駛車輛往返各工地間監工一情，業據被告於本院
    審理中供述明確，其係以駕駛為附隨業務之人，堪予認定。核被告所為，係犯刑
    法第一百八十五條之三服用酒類不能安全駕駛動力交通工具而駕駛罪、同法第二
    百八十四條第二項前段之業務過失傷害罪。公訴人認被告前開駕車過失傷害告訴
    人之行為，所犯為刑法第二百八十四條第一項過失傷害罪，容有誤會，惟其基本
    社會事實相同，起訴法條應予變更。被告所犯前開二罪，犯罪構成要件不同，且
    一為故意犯，一為過失犯，罪名互殊，應予分論併罰。又被告酒醉駕車，致告訴
    人受傷，依法應負刑事責任，其所犯業務過失傷害罪部分應依道路交通管理處罰
    條例第八十六條第一項之規定，加重其刑。爰審酌被告並無前科，有台灣高等法
    院被告前案紀錄表一紙附卷可查，被告酒後駕駛車輛，嚴重威脅他人行車安全，
    又疏未注意駕車安全並遵守交通規則，造成告訴人受傷之結果，至今亦尚未與告
    訴人達成和解，已據告訴人於本院審理中陳述明確，及被告於犯罪後坦承犯行，
    態度尚佳等一切情狀，分別量處如主文所示之刑，並諭知易科罰金之折算標準，
    及定其應執行之刑，以示懲儆。
據上論斷，應依刑事訴訟法第二百九十九條第一項前段、第二百七十三條之一第一項
、第三百條，刑法第一百八十五條之三、第二百八十四條第二項前段、第四十一條第
一項前段、第五十一條第五款，道路交通管理處罰條例第八十六條第一項，罰金罰鍰
提高標準條例第一條前段、第二條，判決如主文。
本案經檢察官丙○○到庭執行職務。
中    華    民    國    九十四        年    五      月      三十一      日
                              臺灣花蓮地方法院刑事第二庭
                                  法    官    俞  秀  美
右正本證明與原本無異。
如對本判決不服，應於送達後十日內，向本院提出上訴狀。（應抄附繕本）告訴人或
被害人如對於本判決不服者，應具備理由請求檢察官上訴，其上訴期間之計算係以檢
察官收受判決正本之日期為準。
                                  法院書記官
中    華    民    國    九十四        年    五      月      三十一      日
附錄本判決論罪之法律條文：
中華民國刑法第一百八十五條之三：
(妨害公眾往來安全罪)
損壞或壅塞陸路、水路、橋樑或其他公眾往來之設備或以他法致生往來之危險者，處
五年以下有期徒刑，拘役或五百元以下罰金。
因而致人於死者，處無期徒刑或七年以上有期徒刑。致重傷者，處三年以上十年以下
有期徒刑。
第一項之未遂犯罰之。
中華民國刑法第二百八十四條第二項前段：
(過失傷害罪)
從事業務之人，因業務上之過失傷害人者，處一年以下有期徒刑、拘役或一千元以下
罰金。
道路交通管理處罰條例第八十六條第一項：
汽車駕駛人，無駕駛執照駕車、酒醉駕車、吸食毒品或迷幻藥駕車、行駛人行道或行
經行人穿越道不依規定讓行人優先通行，因而致人受傷或死亡，依法應負刑事責任者
，加重其刑至二分之一。
